【裁判字號】    99,訴緝,18
【裁判日期】    991213
【裁判案由】    恐嚇取財等
【裁判全文】
臺灣花蓮地方法院刑事判決              99年度訴緝字第18號
公  訴  人  臺灣花蓮地方法檢察署檢察官
被      告  陳俊宏
上列被告因恐嚇取財等案件，經檢察官提起公訴（99年度偵字第
1085號），被告於準備程序中就被訴事實為有罪之陳述，經告知
簡式審判程序之旨，並聽取當事人之意見後，本院裁定由受命法
官獨任進行簡式審判程序，並判決如下：
    主      文
陳俊宏共同犯傷害罪，處有期徒刑貳月，如易科罰金，以新臺幣
壹仟元折算壹日。又共同犯恐嚇取財罪，處有期徒刑陸月，如易
科罰金，以新臺幣壹仟元折算壹日。又犯傷害罪，處有期徒刑貳
月，如易科罰金，以新臺幣壹仟元折算壹日。又共同犯毀損他人
物品罪，處有期徒刑貳月，如易科罰金，以新臺幣壹仟元折算壹
日。又犯結夥竊盜罪，處有期徒刑陸月，如易科罰金，以新臺幣
壹仟元折算壹日。應執行有期徒刑壹年肆月，如易科罰金，以新
臺幣壹仟元折算壹日。
    事      實
一、陳俊宏、劉念祖（另經本院通緝中）、廖文隆（業經本院判
    處有期徒刑4月確定）、林雲龍（業經本院判處有期徒刑1年
    6月確定）於99年1月2日凌晨2時許，在花蓮縣吉安鄉○○村
    ○○路○段與南華二街口之「瑪啦上卡拉OK 店」飲酒作樂，
    席間隔桌之張偉誤以為劉念祖係相識友人之小弟，便加以詢
    問，卻導致劉念祖心生不悅，後於同日凌晨3時30 分許張偉
    欲離開「瑪啦上卡拉OK店」時，劉念祖即向陳俊宏、廖文隆
    、林雲龍等人稱要毆打張偉，遂基於傷害他人身體之犯意，
    尾隨張偉至店門外，舉腳踢向張偉之腹部，張偉旋揮手擊中
    劉念祖之頭部，劉念祖因而倒地不起，此時陳俊宏、廖文隆
    、林雲龍見狀即基於共同傷害他人身體之犯意聯絡，由陳俊
    宏持安全帽、空酒瓶；廖文隆、林雲龍以徒手方式毆打張偉
    ，致張偉受有左側外耳撕裂傷約2 公分、左側枕部頭皮撕裂
    傷約2公分等傷害。
二、張偉遭毆打後，乃逃跑離開現場，陳俊宏、林雲龍此時騎乘
    機車自後追及，渠等二人即共同基於意圖為自己不法所有之
    犯意聯絡，由陳俊宏作勢欲再毆打張偉，並恐嚇稱：身上有
    沒有錢等語，張偉因恐再遭渠等毆打，心生畏懼乃將身上新
    臺幣（下同）2,000元交予陳俊宏。
三、嗣陳俊宏、林雲龍騎乘機車返回「瑪啦上卡拉OK店」，適該
    小吃店負責人呂惠玲之弟呂志偉持鐵棍出來欲幫張偉解圍，
    見陳俊宏前來，呂志偉即以手中鐵棒向陳俊宏揮擊未著，陳
    俊宏趁機奪走呂志偉手中鐵棒後，即基於傷害他人身體之犯
    意，持該鐵棒毆擊呂志偉頭部，呂志偉因而頭部流血倒地，
    待呂志偉清醒後，遂逃進該小吃店內躲避，然因懼怕流血過
    多有致死之虞，乃向外逃離該小吃店，廖文隆見呂志偉逃出
    ，另基於傷害他人身體之犯意，自後追趕徒手毆打。呂志偉
    因遭陳俊宏、廖文隆二人毆打，受有頭部外傷合併腦出血及
    頭部撕裂傷等傷害。
四、後陳俊宏因其所攜帶之包包放在該小吃店內，乃與劉念祖、
    林雲龍進入該小吃店內取回包包時，另共同基於毀損他人之
    物之犯意聯絡，動手搗毀該小吃店之音響擴大器、光碟主機
    、手動鐵捲門、大門玻璃、玻璃杯、玻璃窗等物，致令不堪
    使用，足生損害於呂惠玲。
五、陳俊宏、劉念祖、林雲龍三人於搗毀上開物品後，另共同基
    於意圖為自己不法所有之犯意聯絡，由陳俊宏動手竊取抽屜
    內硬幣約500元，並竊取架上洋酒3瓶，將之交予林雲龍，林
    雲龍再將上開所竊物品交給劉念祖，劉念祖即將所竊洋酒置
    放在機車置物箱後離去。
六、案經張偉、呂志偉、呂惠玲訴由花蓮縣警察局吉安分局報請
    臺灣花蓮地方法院檢察署檢察官偵查起訴。
    理      由
一、訊據被告陳俊宏坦承上情不諱，核與同案被告廖文隆、林雲
    龍、劉念祖於警詢、偵查中及本院審理中所供述之情節相符
    ，復經證人張偉、呂志偉、呂惠玲、簡鈺元於警詢及偵查中
    證述綦詳，並有現場圖、照片、慈濟醫院診斷證明書附卷可
    稽，足認被告之自白與事實相符，應堪信為真實。是本件事
    證已臻明確，被告犯行洵堪認定，自應依法論科。
二、核被告陳俊宏就前揭犯罪事實一、三所為，係犯刑法第 277
    條第1項之傷害罪；就犯罪事實二所為，係犯刑法第346條第
    1項之恐嚇取財罪；就犯罪事實四所為，係犯刑法第354條之
    毀損罪；就犯罪事實五所為，係犯刑法第321條第1項第4 款
    之加重竊盜罪。被告陳俊宏就犯罪事實一之傷害犯行，與同
    案被告林雲龍、廖文隆間，有犯意聯絡與行為分擔；就犯罪
    事實二之恐嚇取財犯行，與同案被告林雲龍間有犯意聯絡及
    行為分擔；就犯罪事實四之毀損犯行，與同案被告林雲龍、
    劉念祖間有犯意聯絡及行為分擔；就犯罪事實五之加重竊盜
    罪，與同案被告林雲龍、劉念祖間有犯意聯絡及行為分擔，
    均為共同正犯。被告陳俊宏先後所犯上開各罪，犯意各別，
    行為互殊，應分論併罰。爰審酌被告陳俊宏犯罪之動機、目
    的、手段所生之危害及犯後態度等一切情狀，各量處如主文
    所示之刑，並諭知易科罰金之折算標準，並定其應執行之刑
    與易科罰金之折算標準。
據上論結，應依刑事訴訟法第273條之1第1項、第299條第1 項前
段，刑法第28條、第277條第1項、第346條第1項、第354條、第3
21條第1項第4款、第41條第1項前段、第8項、第51條第5 款，刑
法施行法第1條之1第1項、第2項前段，判決如主文。
本案經檢察官陳玫琪到庭執行職務。
中    華    民    國    99    年    12    月    13    日
                  刑事第一庭     法  官 劉柏駿
以上正本證明與原本無異。
如不服本判決應於收受送達後10日內向本院提出上訴書狀，並應
敘述具體理由。其未敘述上訴理由者，應於上訴期間屆滿後20日
內向本院補提理由書(均須按他造當事人之人數附繕本)「切勿逕
送上級法院」。告訴人或被害人如對於本判決不服者，應具備理
由請求檢察官上訴，其上訴期間之計算係以檢察官收受判決正本
之日期為準。
中    華    民    國    99    年    12    月    14    日
                                 書記官
附錄本案論罪科刑法條全文
中華民國刑法第277條
（普通傷害罪）
傷害人之身體或健康者，處3年以下有期徒刑、拘役或1千元以下
罰金。
犯前項之罪因而致人於死者，處無期徒刑或7 年以上有期徒刑；
致重傷者，處3年以上10年以下有期徒刑。
中華民國刑法第346條
（恐嚇取財得利罪）
意圖為自己或第三人不法之所有，以恐嚇使人將本人或第三人之
物交付者，處6月以上5年以下有期徒刑，得併科1 千元以下罰金
。
以前項方法得財產上不法之利益，或使第三人得之者，亦同。
前二項之未遂犯罰之。
中華民國刑法第354條
（毀損器物罪）
毀棄、損壞前二條以外之他人之物或致令不堪用，足以生損害於
公眾或他人者，處2年以下有期徒刑、拘役或5百元以下罰金。
中華民國刑法第321條
（加重竊盜罪）
犯竊盜罪而有左列情形之一者，處6月以上、5年以下有期徒刑：
一、於夜間侵入住宅或有人居住之建築物、船艦或隱匿其內而犯
    之者。
二、毀越門扇、牆垣或其他安全設備而犯之者。
三、攜帶兇器而犯之者。
四、結夥三人以上而犯之者。
五、乘火災、水災或其他災害之際而犯之者。
六、在車站或埠頭而犯之者。
前項之未遂犯罰之。

司法院資訊處製作；財團法人民間司法改革基金會備份。
